【裁判字號】    90,訴,307
【裁判日期】    900503
【裁判案由】    偽造有價證券
【裁判全文】
臺灣臺中地方法院刑事判決                九十年度訴字第三０七號
    公  訴  人  台灣台中地方法院檢察署檢察官
    被      告  乙○○
    指定辯護人  本院公設辯護人丙○○
右列被告因偽造有價證券案件，經檢察官提起公訴（八十九年度偵字第一八四０二號
），本院判決如左：
    主  文
乙○○意圖供行使之用，而偽造有價證券，處有期徒刑參年貳月。
偽造之附表所示之支票貳張及「林麗芬」之印章壹顆均沒收。
    事  實
一、乙○○與甲○○原為同居關係，竟意圖為自己不法之所有，於八十八年七月十五
    日，在台中縣潭子鄉○○村○○路○段二九二巷二四號四樓同居處所，趁甲○○
    外出之際，竊取甲○○所有放置櫥櫃內之台中區中小企業銀行豐原分行，帳號0
    000000號，票號0000000至0000000號之空白支票六張，得
    手後，並意圖供行使之用，偽刻甲○○原名「林麗芬」之印章（甲○○於八十七
    年十二月十一日改為現名），同日即在上址，於竊得之第0000000、00
    00000號支票上，偽填附表所示之發票日及金額後，蓋用偽刻之「林麗芬」
    印章，而偽造附表所示之支票。嗣於八十九年八月二十四日，在台中縣豐原市○
    ○街八三號，持該偽造之第0000000號支票，向不知情之劉錦琚調借現金
    ，又於八十九年九月十四日，在台中市○○區○○路十七號之二，持該偽造之第
    0000000號支票，向不知情之張茂成調借現金，張茂成再持向不知情之林
    玉珠調借。屆期劉錦琚、林玉珠分別提示附表所示之支票，均因甲○○已辦理掛
    失止付而遭退票，始經警循線查獲。
二、案經台中縣警察局豐原分局報請台灣台中地方法院檢察署檢察官偵查起訴。
    理  由
一、訊據被告乙○○對於右揭竊取甲○○所有空白支票六張及偽造附表所示之支票二
    張，持向劉錦琚、張茂成調借現金等情供承不諱，核與被害人甲○○及證人劉錦
    琚、張茂成、林玉珠分別於警訊、偵查及本院審理中指述之情節相符，並有偽造
    之支票及退票理由單影本各二件、遺失票據申報書及掛失止付票據提示人資料查
    報表影本二份附卷可稽，此部分事證已明。另被告雖辯稱伊未偽刻「林麗芬」印
    章，該印章係伊在櫥櫃內所拿云云。惟查偽造支票上之「林麗芬」印章，並非被
    害人甲○○所有，業據被害人甲○○供陳綦詳，又該「林麗芬」之印章，與被害
    人甲○○留存在台中區中小企業銀行支存帳戶之印鑑不符，亦有台中區中小企業
    銀行中豐原字第一七三號函附支票存款印鑑卡影本足憑，況被害人甲○○既早已
    更名，依常情，焉會尚留原名「林麗芬」印章，被告稱該「林麗芬」印章非伊偽
    刻，復未提出任何資料佐證，顯係飾卸之詞，不足採信，其犯行已堪認定
二、核被告所為，係犯刑法第三百二十條第一項之竊盜罪及同法第二百零一條第一項
    之偽造有價證券罪。其偽造印章係偽造有價證券之階段行為，而偽造有價證券後
    復持以行使，行使之低度行為已為偽造之高度行為所吸收，均不另論罪。再所犯
    上開二罪，有方法結果之牽連關係，應從較重之偽造有價證券罪處斷。又被告係
    同時同地偽造附表所示之支票二張，已經其供明，應成立一偽造有價證券罪，不
    能論以連續犯，併予敘明。爰審酌被告犯罪動機、目的、手段、所生危害及犯罪
    後態度等一切情狀，處以如主文所示之刑。偽造之附表所示之支票二張，應依刑
    法第二百零五條宣告沒收，另偽造之「林麗芬」印章一顆，雖未扣案，惟不能證
    明業已滅失，仍應依同法第二百十九條宣告沒收。
據上論斷，應依刑事訴訟法第二百九十九條第一項前段、刑法第二百零一條第一項、
第三百二十條第一項、第五十五條、第二百零五條、第二百十九條、罰金罰鍰提高標
準條例第一條前段，判決如主文。
中      華      民      國      九十      年      五    月      三      日
                                        法  官  鍾  堯  航
附表：
編號  發票人  付款人          發票日        金額（新台幣） 支票號碼
一    林麗芬  台中區中小企業  八十八年九月  十五萬五千元   0000000
              銀行豐原分行    二十日
二    同右    同右            八十八年十月  十三萬六千元   0000000
                              三十一日
右正本證明與原本無異。
如不服本判決，應於送達後十日內向本院提出上訴狀（須附繕本），上訴於台灣高等
法院台中分院。
                                        書記官
中      華      民      國      九十      年      五    月      三      日
附錄論罪科刑法條
刑法第三百二十條第一項：
意圖為自己或第三人不法之所有，而竊取他人之動產者，為竊盜罪，處五年以下有期
徒刑、拘役或五百元以下罰金。
刑法第二百零一條第一項：
意圖供行使之用，而偽造、變造公債票、公司股票或其他有價證券者，處三年以上十
年以下有期徒刑，得併科三千元以下罰金。


司法院資訊處製作；財團法人民間司法改革基金會備份。
